【裁判字號】    96,易,2913
【裁判日期】    970118
【裁判案由】    竊盜
【裁判全文】
臺灣臺北地方法院刑事判決            96年度易字第2913號
公  訴  人  臺灣臺北地方法院檢察署檢察官
被      告  乙○○
上列被告因竊盜案件，經檢察官提起公訴（96年度偵字第20155
號），被告於準備程序中先就被訴事實為有罪之陳述，經告以簡
式審判之旨，並聽取當事人之意見後，經本院裁定改行簡式審判
程序，判決如下：
    主  文
乙○○竊盜，累犯，處有期徒刑肆月，如易科罰金，以新臺幣壹
仟元折算壹日。
    事  實
一、乙○○前因誣告案，經本院於民國92年1 月20日以91年度易
    字第1508號判決判處有期徒刑3 月，並經臺灣高等法院於同
    年4 月22日以92年度上易字第473 號判決駁回其上訴確定，
    於同年6 月11日易科罰金執行完畢；又因竊盜、妨害自由等
    案，分別經本院94年度簡字第3238號、95年度易字第1610號
    判判決，各判處拘役30日、20日確定，並以95年度聲字第23
    83號定其應執行刑為拘役45日確定；復因竊盜案，經臺灣板
    橋地方法院（下稱板橋地院）95年度簡字第3912號判決判處
    拘役60日，並經該院以95年度簡上字第658 號判決駁回其上
    訴確定，嗣經該院以96年度聲減字第4565號裁定減為拘役30
    日確定；再因竊盜案，經本院95年度易字第2661號判決判處
    拘役50日、減為拘役25日確定；又因違反毒品危害防制條例
    、竊盜案，分別經板橋地院以96年度易字第1104號、96年度
    簡字第2177號判決，各判處有期徒刑3 月減為1 月又15日、
    有期徒刑3 月確定（均尚未執行完畢）；又因竊盜案，經本
    院96年度易字第1734號判決判處有期徒刑5 月確定（尚未執
    行完畢）；又因竊盜案，分別經板橋地院以96年度簡字第48
    50號、簡字第7014號判決，各判處拘役50日、50日（以上各
    罪，除誣告罪外，其餘各罪均不構成累犯）。詎乙○○仍不
    知悔改，於96年9 月15日凌晨0 時35分許，於飲酒後（尚未
    達不能安全駕駛之程度）騎乘車號AKS-767 號重型機車至臺
    北縣新店市○○路457 號莊敬加油站加油時，竟意圖為自己
    不法之所有，徒手竊取設置於該加油站加油島內之收銀機抽
    屜內現金新臺幣（下同）500 元紙鈔2 張、100 元紙鈔9 張
    ，共1,900 元，於得手後，將上開現金塞入其褲子口袋內，
    尚未及離開現場之際，即為該加油站員工謝政宏發現，當場
    逮捕乙○○並報警處理，經警於同日凌晨0 時45分許趕至上
    址現場逮捕乙○○，並當場扣得其竊取之上開現金而查悉上
    情。
二、案經臺北縣政府警察局新店分局報告臺灣臺北地方法院檢察
    署檢察官偵查起訴，被告於準備程序中就被訴事實為有罪之
    陳述，經本院裁定改行簡式審判程序審理。
    理  由
一、上揭犯罪事實，業據被告乙○○於本院審理時坦承不諱，且
    核與證人甲○○、謝政宏於警詢時所為之指述相符，並有扣
    押物品目錄表、贓物認領保管單、扣押物品照片、監視器錄
    影光碟、翻拍照片等在卷（見臺灣臺北地方法院檢察署96年
    度偵字第20155 號卷第31至38頁），可資佐證，足以補強被
    告上開自白之可信性，而足認被告前揭任意性自白與事實相
    符，其本件犯行事證明確，堪予認定，應依法論科。
二、核被告本件所為，係犯刑法第320 條第1 項之竊盜罪。又被
    告前因誣告案，經本院以91年度易字第1508號判決判處有期
    徒刑3 月，並經臺灣高等法院以92年度上易字第473 號判決
    駁回其上訴確定，於92年6 月11日易科罰金執行完畢，此有
    臺灣高等法院被告前案紀錄表在卷可稽（見本院卷第3 至13
    頁），其於受前揭有期徒刑執行完畢後，5 年以內故意再犯
    本件有期徒刑以上之罪，為累犯，應依刑法第47條第1 項之
    規定，論以累犯，加重其刑。爰審酌被告前曾數次犯竊盜等
    罪，經分別判刑在案，此有臺灣高等法院被告前案紀錄表在
    卷可稽，素行不佳，及其本件犯罪之機動、目的、手段、對
    被害人法益之侵害程度、犯後坦承犯行等一切情狀，量處如
    主文所示之刑，併諭知易科罰金之折算標準。另公訴人認被
    告前有多次竊盜前科，又再犯本件竊盜行為，顯有犯罪習慣
    ，聲請併予宣告強制工作之保全處分，惟按保安處分係針對
    受處分人將來之危險性所為之處置，以達教化、治療之目的
    ，為刑罰之補充制度，而我國現行刑法採刑罰與保安處分雙
    軌制，係在維持行為責任之刑罰原則下，為協助行為人再社
    會化之功能，以及改善行為人潛在之危險性格，期能達成根
    治犯罪原因、預防犯罪之特別目的。是保安處分中之強制工
    作，旨在對嚴重職業性犯罪及欠缺正確工作觀念或無正常工
    作因而犯罪者，強制其從事勞動，學習一技之長及正確之謀
    生觀念，使其日後重返社會，能適應社會生活。再保安處分
    應受比例原則之規範，保安處分之宣告，應與行為人所為行
    為之嚴重性、行為人所表現之危險性及對於行為人未來行為
    之期待性相當，而由法院視行為人之危險性格，決定應否令
    入勞動處所強制工作，以達預防之目的。經查，本件被告所
    犯前揭各罪，其中已判決確定並經執行之部分，均係易科罰
    金執行完畢，另已判決確定而尚未執行之部分，則現正入監
    執行中，是依本件現有卷證資料，尚難認為被告經入監執行
    後，是否仍未能戒除其經常竊盜之行為，而有令入勞動處所
    強制工作之必要，及被告本件所為係因酒後一時失慮，臨時
    起意而竊取前開現金，其竊取地點係在上開加油站之加油島
    內，並係以徒手竊取等情判斷，難認被告或其所為具有潛在
    之將來危險性，亦難認其本件所犯係屬嚴重職業性犯罪，或
    其欠缺正確工作觀念，並係因無正常工作而犯罪，核尚無強
    制其從事勞動工作之必要，揆諸上開保安處分之目的，無庸
    併予宣告強制工作之保安處分，附此敘明。
據上論斷，依刑事訴訟法第273 條之1 第1 項、第299 條第1 項
前段，刑法第320 條第1 項、第41條第1 項前段、第47條第1 項
，刑法施行法第1 條之1 ，判決如主文。
本案經檢察官陳清茂到庭執行職務。
中    華    民    國    97    年    1     月    18    日
                  刑事第十一庭  法  官  陳勇松
上正本證明與原本無異。
如不服本判決，應於判決送達後10日內向本院提出上訴狀（應抄
附繕本）。告訴人或被害人如對於本判決不服者，應具備理由請
求檢察官上訴，其上訴期間之計算係以檢察官收受判決正本之日
期為準。
                                書記官  馬正道
中    華    民    國    97    年    1     月    18    日
附錄本案論罪科刑法條全文
中華民國刑法第320條
（普通竊盜罪、竊佔罪）
意圖為自己或第三人不法之所有，而竊取他人之動產者，為竊盜
罪，處 5 年以下有期徒刑、拘役或 5 百元以下罰金。
意圖為自己或第三人不法之利益，而竊佔他人之不動產者，依前
項之規定處斷。
前二項之未遂犯罰之。


司法院資訊處製作；財團法人民間司法改革基金會備份。
